最高法院刑事判決                              八十七年度台上字第一九九五號
    上  訴  人  甲○○  男
右上訴人因妨害自由等罪案件，不服台灣高等法院高雄分院中華民國八十六年十二月
三十一日第二審判決（八十六年度上訴字第二○二八號，起訴案號：台灣高雄地方法
院檢察署八十六年度偵字第九六一號），提起上訴，本院判決如左：
    主  文
上訴駁回。
    理  由
一妨害自由部分：
按刑事訴訟法第三百七十七條規定，上訴於第三審法院，非以判決違背法令為理由，
不得為之。是提起第三審上訴，應以原判決違背法令為理由，係屬法定要件。如果上
訴理由狀並未依據卷內訴訟資料，具體指摘原判決不適用何種法則或如何適用不當，
或所指摘原判決違法情事，顯與法律規定得為第三審上訴理由之違法情形，不相適合
時，均應認其上訴為違背法律上之程式，予以駁回。本件上訴意旨略稱：上訴人花錢
購買告訴人黃秀珠之鐘點，黃秀珠應盡其職業上之義務，上訴人絕無妨害黃秀珠、陳
嘉玲二人之自由。黃秀珠跳車當時，上訴人已有意靠邊停車，不知黃女為何等不及，
於路途中跳車，原審未詳予查明，對上訴人聲請調查之證據未予調查云云。
惟查：原判決綜核告訴人黃秀珠、陳嘉玲之指訴、證人林新森之證詞、黃秀珠提出之
驗傷診斷書所載傷情，與其所稱係跳車翻滾受傷等語相符合等證據，並參酌全案卷證
資料，本於事實審法院推理之作用，認定上訴人有以非法方法剝奪人之行動自由犯行
，已說明其理由，所為論斷，亦均有卷內資料可資覆按，從形式上觀察，並無違背法
令之情形。上訴意旨對原審之論斷，究係違背如何之經驗法則或論理法則，亦未依據
卷內資料為具體之指摘。而證人吳進明、羅義雄如何之於上訴人剝奪黃秀珠、陳嘉玲
二人之行動自由時，並未在場目睹，不能為上訴人有利之證明，如何之已無再予傳喚
調查之必要，原判決已說明其理由（原判決第三頁倒數第三行至第四頁第一行）。上
訴意旨亦未具體指摘原審對何項證據未予調查，僅泛指「原審未詳予查明，對上訴人
所聲請之證據未予調查」云云，自非適法之第三審上訴理由。至黃秀珠雖為舞女，上
訴人所稱曾花錢購買黃秀珠之鐘點云云，縱亦屬實，但仍不能因此即謂其可拘束黃秀
珠之行動自由。其餘上訴意旨指黃秀珠跳車當時，其已有意靠邊停車，係黃女等不及
，於途中跳車，其並未拘束黃秀珠、陳嘉玲之行動自由云云，係以自己之說詞，而為
單純之事實上爭辯，依首開說明，自均與法律規定得為第三審上訴理由之情形不相適
合，其此部分之上訴違背法律上之程式，應予駁回。
二傷害部分：
按刑事訴訟法第三百七十六條所列各罪之案件，經第二審判決者，不得上訴於第三審
法院，為該法條所明定。本件上訴人因傷害案件，原審係依刑法第二百七十七條第一
項論處罪刑，核屬刑事訴訟法第三百七十六條第一款之案件。依首開說明，既經第二
審判決，自不得上訴於第三審法院，上訴人對此部分竟復提起上訴，顯為法所不許，
亦應予駁回。
據上論結，應依刑事訴訟法第三百九十五條前段，判決如主文。
中      華      民      國    八十七    年      六      月      十      日
                              最高法院刑事第四庭
                                  審判長法官  莊  來  成
                                        法官  曾  有  田
                                        法官  呂  潮  澤
                                        法官  謝  俊  雄
                                        法官  林  永  茂
      右正本證明與原本無異
                                              書  記  官
中      華      民      國    八十七    年      六      月     十五     日
